\begin{center}
			%\vspace{1cm}
			\large{\textbf{ENMEC357}}\\
			\LARGE{\textbf{Tópicos en Economía y Negocios Utilizando R}}\\
			\textsc{Tarea 5}\\
			\smallskip
			\small{ \noindent \textsc{\textbf{Profesor}: \textit{Victor Macías E.}}}
			\\
			\small{ \noindent \textsc{\textbf{Ayudante}: \textit{Gabriel Cabrera G.}}}
			\\
			\small{ \noindent \textsc{\textbf{Alumnos}: \textit{Pedro Bravo, Carlos Molina y Sebastián Piña}}}
			\\
			\textsc{\textit{`r format(Sys.time(), '%d %B %Y')`}}	
\end{center}

\vspace{-0.25cm}

```{r setup, include=FALSE}
knitr::opts_chunk$set(echo = TRUE)
```

#Pregunta 2


```{r include=FALSE}
library(tidyquant)
```



```{r echo=FALSE}

finanzas2<- function(z,r=TRUE, b=TRUE, c=TRUE){
  if(r==TRUE){
    retornos_arit <- z %>%
      group_by(symbol) %>%
      tq_transmute(select = close,
                   mutate_fun = periodReturn,
                   period = "monthly",
                   type = "arithmetic",
                   col_rename = "retornos.mensuales")
    retornos_acum_arit <- retornos_arit %>%
      group_by(symbol) %>%
      mutate(ret.cum = cumsum(retornos.mensuales))
    retornos_arit$media <- ave(retornos_arit$retornos.mensuales, retornos_arit$symbol)
    retornos_arit$desv2 <- (retornos_arit$retornos.mensuales-retornos_arit$media)^2
    retornos_arit$desv3 <- (retornos_arit$retornos.mensuales-retornos_arit$media)^3
    retornos_arit$desv4 <- (retornos_arit$retornos.mensuales-retornos_arit$media)^4
    
    sumas<- aggregate(retornos_arit$desv2, by=list(Category=retornos_arit$symbol), FUN=sum)
    names(sumas)[2]="suma1"
    sumas2<- aggregate(retornos_arit$desv3, by=list(Category=retornos_arit$symbol), FUN=sum)
    sumas$suma2<-sumas2$x
    sumas3<- aggregate(retornos_arit$desv4, by=list(Category=retornos_arit$symbol), FUN=sum)
    sumas$suma3<- sumas3$x
    sumas4<-as.data.frame(table(retornos_arit$symbol))
    sumas$n<-sumas4$Freq
    sumas$skt= sumas$suma2*(1/sumas$n)/ ((1/sumas$n)*sumas$suma1)^(3/2)
    sumas$kurt= (1/(sumas$suma1*sumas$suma1))*sumas$n*sumas$suma3
    sumas$JB=sumas$n*(((sumas$sk^2)/6)+(((sumas$kurt-3)^2)/24))
    pvalue<- 1-pchisq(sumas$JB,sumas$n)
    category<-sumas$Category
    
    if(b==TRUE){
      if(c==TRUE){
        print(paste("Accion",category,"P-Value Jarque Bera", pvalue))
        retornos_arit %>%
          ggplot(mapping = aes(x = date, y = retornos.mensuales, color = symbol)) +
          geom_line() +
          labs(title = "Retornos Mensual",
               subtitle = "",
               x = "Periodo", y = "Retorno Mensual")
        
      } else{
        #################################
        retornos_arit %>%
          ggplot(mapping = aes(x = date, y = retornos.mensuales, color = symbol)) +
          geom_line() +
          labs(title = "Retornos Mensual",
               subtitle = "",
               x = "Periodo", y = "Retorno Mensual")
      }
    } else{
      if(c==TRUE) {
        print(paste("Accion",category,"P-Value Jarque Bera", pvalue))
        retornos_acum_arit %>%
          ggplot(mapping = aes(x = date, y = ret.cum, color = symbol)) +
          geom_line() +
          labs(title = "Retornos Acumulado",
               subtitle = "",
               x = "Periodo", y = "Retorno Acumulado")
      } else{
        
        #################################
        retornos_acum_arit %>%
          ggplot(mapping = aes(x = date, y = ret.cum, color = symbol)) +
          geom_line() +
          labs(title = "Retornos Acumulado",
               subtitle = "",
               x = "Periodo", y = "Retorno Acumulado")
      }
    }
  } else{
    retornos_activos <- z %>%
      group_by(symbol) %>%
      tq_transmute(select = close,
                   mutate_fun = periodReturn,
                   period = "monthly",
                   type = "log",
                   col_rename = "retornos.mensuales")
    
    
    retornos_acum_log <- retornos_activos %>%
      group_by(symbol) %>%
      mutate(ret.cum = cumsum(retornos.mensuales))
    
    retornos_activos$media <- ave(retornos_activos$retornos.mensuales, retornos_activos$symbol)
    retornos_activos$desv2 <- (retornos_activos$retornos.mensuales-retornos_activos$media)^2
    retornos_activos$desv3 <- (retornos_activos$retornos.mensuales-retornos_activos$media)^3
    retornos_activos$desv4 <- (retornos_activos$retornos.mensuales-retornos_activos$media)^4
    
    sumas<- aggregate(retornos_activos$desv2, by=list(Category=retornos_activos$symbol), FUN=sum)
    names(sumas)[2]="suma1"
    sumas2<- aggregate(retornos_activos$desv3, by=list(Category=retornos_activos$symbol), FUN=sum)
    sumas$suma2<-sumas2$x
    sumas3<- aggregate(retornos_activos$desv4, by=list(Category=retornos_activos$symbol), FUN=sum)
    sumas$suma3<- sumas3$x
    sumas4<-as.data.frame(table(retornos_activos$symbol))
    sumas$n<-sumas4$Freq
    sumas$skt= sumas$suma2*(1/sumas$n)/ ((1/sumas$n)*sumas$suma1)^(3/2)
    sumas$kurt= (1/(sumas$suma1*sumas$suma1))*sumas$n*sumas$suma3
    sumas$JB=sumas$n*(((sumas$sk^2)/6)+(((sumas$kurt-3)^2)/24))
    pvalue<- 1-pchisq(sumas$JB,sumas$n)
    category<-sumas$Category
    
    if(b==TRUE){
      if(c==TRUE){
        print(paste("Accion",category,"P-Value Jarque Bera", pvalue))
        retornos_activos %>% ggplot(aes(x=date,y=retornos.mensuales,color=symbol))+
          geom_line() +
          labs(title = "Retornos Mensual",
               subtitle = "",
               x = "Periodo", y = "Retorno Mensual")
      } else{
        retornos_activos %>% ggplot(aes(x=date,y=retornos.mensuales,color=symbol))+
          geom_line() +
          labs(title = "Retornos Mensual",
               subtitle = "",
               x = "Periodo", y = "Retorno Mensual")
      }
    } else{
      if(c==TRUE){
        
        print(paste("Accion",category,"P-Value Jarque Bera", pvalue))
        retornos_acum_log %>% ggplot(aes(x=date,y=ret.cum,color=symbol))+
          geom_line() +
          labs(title = "Retornos Acumulado",
               subtitle = "",
               x = "Periodo", y = "Retorno Acumulado")
      } else{
        
        retornos_acum_log %>% ggplot(aes(x=date,y=ret.cum,color=symbol))+
          geom_line() +
          labs(title = "Retornos Acumulado",
               subtitle = "",
               x = "Periodo", y = "Retorno Acumulado")
      }
    }
  }
}



tickers <- c("AAPL", "MSFT","NVDA") # creamos un objeto
data_activos <- tq_get(tickers,
                       get = "stock.prices",
                       from = "2010-01-01",
                       to = "2018-08-01",
                       periodicity = "monthly")

finanzas2(data_activos,r=TRUE,b=FALSE,c=TRUE)

```

Se observa claramente que al realizar el test de Jarque Bera, se rechaza la hipoetis nula y por lo tanto los datos no siguen una distribución normal.

#Pregunta 3

```{r include=FALSE}

library(ggplot2)
library(gridExtra)

```

##Parte a

```{r include=FALSE}
####Parte(a)

## seteamos una semilla
set.seed=(1234)
reps=10000
## creamos una matriz para guardar las estimaciones de parametros
betas=matrix(NA,nrow=reps,ncol=8)

## Creamos un vector que contiene diferentes tamaños muestrales.
n<-c(50,100,500,1000)
## creamos los parametros poblacionales
beta0=2
beta1=2.5
beta2=1

for (j in 1:length(n)) {
  x1=rnorm(n[j],20,1)
  x2=.8*x1+rnorm(n[j],0,1)
  for (i in 1:reps){
    u=rnorm(n[j],0,1)
    y=beta0+beta1*x1+beta2*x2+u
    model= lm(y~x1)
    betas[i,j]= model$coef[1]
    betas[i,j+4]=model$coef[2]
  }
}
betas_df<- data.frame(betas)

## renombramos las columnas para mayor claridad
names(betas_df)[names(betas_df)=="X1"] <- "beta0_50"
names(betas_df)[names(betas_df)=="X2"] <- "beta0_100"
names(betas_df)[names(betas_df)=="X3"] <- "beta0_500"
names(betas_df)[names(betas_df)=="X4"] <- "beta0_1000"

names(betas_df)[names(betas_df)=="X5"] <- "beta1_50"
names(betas_df)[names(betas_df)=="X6"] <- "beta1_100"
names(betas_df)[names(betas_df)=="X7"] <- "beta1_500"
names(betas_df)[names(betas_df)=="X8"] <- "beta1_1000"


summary(model)
apply(betas_df,2,mean)  ## calculamos E(beta0) y E(beta1)
#Al estar omitiendo una variable relevante tenemos resultados para beta0 y beta1 sesgados e inconsistentes.
#El sesgo no desaparece a medida que aumenta la muestra
apply(betas_df,2,var)   ## calculamos Var(beta0) y var(beta1)


```

Al estar omitiendo una variable relevante que esta correlacionada con nuestra variable de interes, los estimadores para B0= y B1 son sesgados e inconsistentes. Este sesgo no desaparece ni aumenta a medida que aumenta la muestra.

##Parte b

```{r echo=FALSE}

####### (b)  graficamos la distribución de beta 1, la cual tiene sesgo 

g5<-ggplot(betas_df) +
  geom_histogram(aes(betas_df[,5],y=..density..),col="black",bins=30)+
  stat_function(fun=dnorm,args=list(mean=mean(betas_df[,5]),sd=sd(betas_df[,5])),
                geom="line", colour="red", size=1) +
  ylab("Densidad")+ ggtitle("n=50")+ xlab(expression(hat(beta)[1]))+
  theme_bw()
g6<-ggplot(betas_df) +
  geom_histogram(aes(betas_df[,6],y=..density..),col="black",bins=30)+
  stat_function(fun=dnorm,args=list(mean=mean(betas_df[,6]),sd=sd(betas_df[,6])),
                geom="line", colour="red", size=1) +
  ylab("Densidad")+ ggtitle("n=100")+ xlab(expression(hat(beta)[1]))+
  theme_bw()
g7<-ggplot(betas_df) +
  geom_histogram(aes(betas_df[,7],y=..density..),col="black",bins=30)+
  stat_function(fun=dnorm,args=list(mean=mean(betas_df[,7]),sd=sd(betas_df[,7])),
                geom="line", colour="red", size=1) +
  ylab("Densidad")+ ggtitle("n=500")+ xlab(expression(hat(beta)[1]))+
  theme_bw()
g8<-ggplot(betas_df) +
  geom_histogram(aes(betas_df[,8],y=..density..),col="black",bins=30)+
  stat_function(fun=dnorm,args=list(mean=mean(betas_df[,8]),sd=sd(betas_df[,8])),
                geom="line", colour="red", size=1) +
  ylab("Densidad")+ ggtitle("n=1000")+ xlab(expression(hat(beta)[1]))+
  theme_bw()

grid.arrange(g5,g6,g7,g8, nrow=2, ncol=2)


```

Podemos ver que existe sesgo en la estimación de beta1, el cual no desaparece a medida que aumenta el tamaño muestra pues x2 correlaciona con x1. Esto ocurre por que no se cumple el supuesto principal de OLS para insesgamiento y consistencia.En este caso tenemos que se viola el supuesto, pues E(x1/v) distinto de cero.

##Parte c

```{r include=FALSE}

##### (c)

## creamos una matriz para guardar las estimaciones de parametros bajo este nuevo escenario
betas2=matrix(NA,nrow=reps,ncol=8)



for (j in 1:length(n)) {
  x1=rnorm(n[j],20,1)
  x2=runif(n[j],0,1)
  for (i in 1:reps){
    u2=rnorm(n[j],0,1)
    y=beta0+beta1*x1+beta2*x2+u2
    modelo2= lm(y~x1)
    betas2[i,j]= modelo2$coef[1]
    betas2[i,j+4]=modelo2$coef[2]
  }
}
betas_df2<- data.frame(betas2)

## renombramos las columnas para mayor claridad
names(betas_df2)[names(betas_df2)=="X1"] <- "beta0_50"
names(betas_df2)[names(betas_df2)=="X2"] <- "beta0_100"
names(betas_df2)[names(betas_df2)=="X3"] <- "beta0_500"
names(betas_df2)[names(betas_df2)=="X4"] <- "beta0_1000"

names(betas_df2)[names(betas_df2)=="X5"] <- "beta1_50"
names(betas_df2)[names(betas_df2)=="X6"] <- "beta1_100"
names(betas_df2)[names(betas_df2)=="X7"] <- "beta1_500"
names(betas_df2)[names(betas_df2)=="X8"] <- "beta1_1000"


summary(modelo2)
apply(betas_df2,2,mean)  ## calculamos E(beta0) y E(beta1)
apply(betas_df2,2,var)   ## calculamos Var(beta0) y var(beta1)

```


```{r echo=FALSE}

## graficamos la distribución de beta 1 
u1<-ggplot(betas_df2) +
  geom_histogram(aes(betas_df2[,5],y=..density..),col="black",bins=30)+
  stat_function(fun=dnorm,args=list(mean=mean(betas_df2[,5]),sd=sd(betas_df2[,5])),
                geom="line", colour="red", size=1) +
  ylab("Densidad")+ ggtitle("n=50")+ xlab(expression(hat(beta)[1]))+
  theme_bw()
u2<-ggplot(betas_df2) +
  geom_histogram(aes(betas_df2[,6],y=..density..),col="black",bins=30)+
  stat_function(fun=dnorm,args=list(mean=mean(betas_df2[,6]),sd=sd(betas_df2[,6])),
                geom="line", colour="red", size=1) +
  ylab("Densidad")+ ggtitle("n=100")+ xlab(expression(hat(beta)[1]))+
  theme_bw()
u3<-ggplot(betas_df2) +
  geom_histogram(aes(betas_df2[,7],y=..density..),col="black",bins=30)+
  stat_function(fun=dnorm,args=list(mean=mean(betas_df2[,7]),sd=sd(betas_df2[,7])),
                geom="line", colour="red", size=1) +
  ylab("Densidad")+ ggtitle("n=500")+ xlab(expression(hat(beta)[1]))+
  theme_bw()
u4<-ggplot(betas_df2) +
  geom_histogram(aes(betas_df2[,8],y=..density..),col="black",bins=30)+
  stat_function(fun=dnorm,args=list(mean=mean(betas_df2[,8]),sd=sd(betas_df2[,8])),
                geom="line", colour="red", size=1) +
  ylab("Densidad")+ ggtitle("n=1000")+ xlab(expression(hat(beta)[1]))+
  theme_bw()

grid.arrange(u1,u2,u3,u4, nrow=2, ncol=2)

```

Podemos ver que en este caso beta 1 es insesgado y consistente. Su valor es muy cercano al valor poblacional mas alla del tamaño de la muestra.

